【裁判字號】    90,聲再,446
【裁判日期】    900829
【裁判案由】    聲請再審
【裁判全文】
臺灣高等法院刑事裁定                              九十年度聲再字第四四六號
    再審聲請人
    即受判決人  甲○○
右列聲請人因懲治盜匪條例等案件，對於本院八十九年度上訴字第三七六０號中華民
國九十年四月二十四日確定判決（最高法院九十年台上字第四三九一號，臺灣桃園地
方法院八十九年度訴字第一四八號，台灣桃園地方法院檢察署八十八年偵字第一二二
八一號、一三九六二號），聲請再審，本院裁定如左：
    主  文
再審之聲請駁回。
    理  由
一、本件聲請意旨略以：
  (一)原審遽認聲請人成立懲治盜匪條例案之強劫罪嫌，無非僅於其自由判斷職權之運
    用，認「被害人均為弱女子，單獨與聲請人共處一室時，驟遭揚言搶劫，否則將
    予不利之情，一般人面臨此種情境，其內心勢必驚恐萬分」云云，實有違其經驗
    法則與論理法則。
  (二)被害人洪櫻芳、蘇亞玲於警訊時所作之筆錄，謂其「聲請人表明欲搶劫櫃台之同
    時，曾與聲請人發生口頭上之爭執；並且欲取其性服務費用之款項先行離去」云
    云，由此可見被害人當時之意思自由，在客觀上應屬正常，無庸置疑，絕非原審
    據認之已達驚恐畏怖，客觀上已達不能抗拒之情狀。然原審漏未審查此有利於聲
    請人之被害人證詞，反之逕行依其自由判斷職權之運用，認定被害人已達驚恐畏
    怖不可抗拒之情狀，裁判懲治盜匪條例案之強劫罪刑，實有輕罪重判，不適用證
    據法則之違誤。
  (三)爰依刑事訴訟法第四百二十條第一項第六款規定聲請再審云云。詳如附件再審聲
    請狀所載。
二、按刑事訴訟法第四百十三條第一項第六款（修正前）所謂發見確實之新證據，係
    指該項證據，事實審法院於判決前因未經發見，不及調查斟酌，至其後始行發見
    者而言，若判決前已經當事人提出或聲請調查之證據，經原法院捨棄不採者，即
    非該條所謂發見之新證據，不得據為聲請再審之原因。又，刑事訴訟法第四百十
    三條第一項第六款所謂確實之新證據，須以可認為確實足以動搖原確定判決，而
    為受判決人有利之判決為限最高法院二十八年抗字八號、第四十一年臺上字第一
    號分別著有判例。查，被害人洪櫻芳、蘇亞玲於警訊時所作之筆錄已據原確定判
    決於理由中採取斟酌（見原確定之本院判決第三頁第九行），自非屬事實審法院
    於判決前因未經發見，不及調查斟酌，至其後始行發見，並足以動搖原確定判決
    之新證據。
三、另按有罪之判決確定後，為受判決人之利益聲請再審，必其聲請之理由合於刑事
    訴訟法第四百二十條第一項所定情形之一，足以影響於判決之重要證據漏未審酌
    者，始准許之。查，聲請再審理由所指(一)，核與上開法律規定，無一相符，其據
    以聲請再審，亦有未合。
四、本件再審為無理由，應予駁回。
五、據上論斷，應依刑事訴訟法第四百三十四條第一項，裁定如主文。
中      華      民      國    九十      年      八      月    二十九    日
                              臺灣高等法院刑事第十二庭
                                  審判長法  官  劉  景  星
                                        法  官  陳  志  洋
                                        法  官  陳  博  志
右正本證明與原本無異。
如不服本裁定應於收受送達後五日內向本院提出抗告書狀。
                                        書記官  陳  嘉  文
中      華      民      國      九十    年    八        月     三十     日


司法院資訊處製作；財團法人民間司法改革基金會備份。
